【裁判字號】    98,易,2300
【裁判日期】    981019
【裁判案由】    竊盜
【裁判全文】
臺灣板橋地方法院刑事判決              98年度易字第2300號
公  訴  人  臺灣板橋地方法院檢察署檢察官
被      告  甲○○
                    (另案於臺灣臺北監獄臺北分監執行)
上列被告因竊盜案件，經檢察官提起公訴（98年度偵字第20071
號），被告於本院準備程序中就被訴事實為有罪之陳述，經本院
合議庭裁定由受命法官獨任進行簡式審判程序，判決如下：
    主  文
甲○○攜帶兇器竊盜，累犯，處有期徒刑捌月。扣案之活動板手
、一字型起子各壹把均沒收。
    事  實
一、甲○○於民國96年間因竊盜案件，經本院以96年度易字第67
    4 號判決各判處有期徒刑7 月、7 月，應執行有期徒刑1 年
    確定；復因竊盜案件，經本院以96年度易字第970 號判決各
    判處有期徒刑7 月、5 月，應執行有期徒刑10月確定；嗣上
    開各罪經本院以96年度聲減字第5795號裁定減刑為3 月15日
    、3 月15日、3 月15日、2 月15日，並定其應執行刑為有期
    徒刑11月確定，於97年5 月17日縮刑期滿執行完畢( 於本件
    構成累犯) 。詎仍不知悔改，基於竊盜之故意，攜帶客觀上
    可傷害人之生命、身體，足供兇器使用之一字型起子、活動
    扳手各1 把，於98年7 月20日23時許，至臺北縣中和市○○
    路62巷巷口，以上開一字型起子竊取乙○○所有之車號LJ8-
    255 號重型機車得逞。嗣於98年7 月21日18時53分、19時25
    分許( 起訴書略載為21時30分前，應予補充) ，先後騎乘自
    其友人謝汝南處所借得之車號AWV-181 號重型機車及上開竊
    得之車號LJ8-255 號重型機車（該時未懸掛車牌）至林傳國
    所經營、址設臺北縣中和市○○街20號之機車修理店，要求
    林傳國為其將上開2 輛機車之零件加以對調，林傳國發覺有
    異而拒絕之，甲○○即於路邊自行拆解上開2 輛重型機車，
    嗣經警巡邏時發覺有異而查獲，並當場扣得一字型起子及活
    動板手各1 把。
二、案經臺北縣政府警察局中和第一分局移送臺灣板橋地方法院
    檢察署檢察官偵查後提起公訴。
    理  由
一、程序方面：按除被告所犯為死刑、無期徒刑、最輕本刑為3
    年以上有期徒刑之罪或高等法院管轄第一審案件者外，於第
    一次審判期日前之準備程序進行中，被告先就被訴事實為有
    罪之陳述時，審判長得告知被告簡式審判程序之旨，並聽取
    當事人、代理人、辯護人及輔佐人之意見後，裁定進行簡式
    審判程序，刑事訴訟法第273 條之1 第1 項定有明文。經核
    ，本件被告甲○○所犯係死刑、無期徒刑、最輕本刑為3 年
    以上有期徒刑以外之罪，其於準備程序中就被訴事實為有罪
    之陳述，經法官告知簡式審判程序之旨，並聽取公訴人、被
    告之意見後，本院爰依首揭規定，合議裁定由受命法官獨任
    進行簡式審判程序，合先敘明。
二、上揭犯罪事實，業據被告於本院準備程序及審理時坦承不諱
    ，核與證人即被害人乙○○、證人林傳國於警詢時之證述情
    節相符，並有監視器翻拍照片2 張、臺北縣政府警察局中和
    第一分局搜索扣押筆錄、扣押物品目錄表、贓物認領保管單
    ，及一字型起子、活動板手各1 支扣案足資佐證，因認被告
    之自白與事實相符，堪予採信。本件罪證明確，被告犯行洵
    堪認定，應予依法論科。
三、按刑法第321 條第1 項第3 款所謂之兇器，其種類並無限制
    ，凡客觀上足對人之生命、身體、安全構成威脅，具有危險
    性之兇器均屬之，且祇須行竊時攜帶此種具有危險性之兇器
    為已足，並不以攜帶之初有行兇之意圖為必要（最高法院79
    年臺上字第5253號判例要旨參照）。被告於行竊時所攜帶之
    活動板手、一字型起子各1 把，均為金屬材質，質地堅硬、
    形式尖銳之器具，持之揮擊自足以對人之生命、身體造成威
    脅，為客觀上足以傷害人生命、身體之器械，顯為具有危險
    性之兇器無訛；是核被告所為，係犯第321 條第1 項第3 款
    之攜帶兇器竊盜罪。又被告前有如犯罪事實欄所載之論罪科
    刑執行情形，有臺灣高等法院被告前案紀錄表附卷可憑，其
    於受徒刑執行完畢後5 年內，故意再犯本件有期徒刑以上之
    罪，為累犯，應依刑法第47條第1 項加重其刑。爰審酌被告
    前已有多次竊盜前科，有臺灣高等法院被告前案紀錄表附卷
    可憑，其正值年輕力壯，不思依循正軌賺取財物，反持客觀
    上具危險性可供兇器使用之一字型起子、活動板手，竊取被
    害人之機車，對社會治安及被害人財產安全危害甚鉅；兼衡
    其犯罪之動機、目的、智識程度、所竊得財物之價值、犯後
    尚能坦承犯行之態度等一切情狀，量處如主文所示之刑，以
    資懲儆。又扣案之一字型起子、活動板手各1 把，均係被告
    所有，為其攜帶而犯本件竊盜罪所用之物，業據被告供承在
    卷，爰依刑法第38條第1 項第2 款宣告沒收。
據上論斷，應依刑事訴訟法第273 條之1 第1 項、第299 條第1
項前段，刑法第321 條第1 項第3 款、第47條第1 項、第38 條
第1 項第2 款，判決如主文。
本案經檢察官黃致中到庭執行職務。
中    華    民    國    98    年    10    月    19    日
                  刑事第十四庭   法  官  陳昭筠
以上正本證明與原本無異。
如不服本判決應於送達後10日內向本院提出上訴狀。
                                 書記官  黃文儀
中    華    民    國    98    年    10    月    19    日
附錄本案論罪科刑法條全文
中華民國刑法第321條
犯竊盜罪而有左列情形之一者，處 6 月以上、 5 年以下有期徒
刑：
一、於夜間侵入住宅或有人居住之建築物、船艦或隱匿其內而犯
之者。
二、毀越門扇、牆垣或其他安全設備而犯之者。
三、攜帶兇器而犯之者。
四、結夥三人以上而犯之者。
五、乘火災、水災或其他災害之際而犯之者。
六、在車站或埠頭而犯之者。
前項之未遂犯罰之。


司法院資訊處製作；財團法人民間司法改革基金會備份。
